【裁判字號】    98,基簡,1095
【裁判日期】    990113
【裁判案由】    給付票款
【裁判全文】
臺灣基隆地方法院民事判決            98年度基簡字第1095號
原      告  乙○○
訴訟代理人  甲○○
被      告  丙○○
上列當事人間請求清償票款事件，本院於中華民國99年１月６日
辯論終結，茲判決如下：
    主  文
被告應給付原告新臺幣貳拾萬元及自民國九十八年六月三十日起
至清償日止按年息百分之五計算之利息。
訴訟費用新臺幣貳仟壹佰元由被告負擔。
本判決得為假執行。
    事實及理由要領
一、本件原告起訴主張：伊執有被告簽發如附表所示之支票１張
    ，詎於民國（下同）98年６月30日向付款人為付款之提示，
    竟遭退票，迭催不付等情，為此依票據之法律關係，提起本
    件訴訟，請求判命被告應給付其新臺幣（下同）200,000.元
    及自付款提示日（即98年６月30日）起至清償日止按年息５
    ％計算之利息。
二、被告自認原告所執如附表所示之支票確為渠所簽發無訛，惟
    以：渠無能力清償等語，資為抗辯。
三、查原告主張之上開事實，業據被告自認屬實，並有原告提出
    如附表所示之支票及退票理由單各１件（影本附卷，原本發
    還）為證，原告之主張自堪信為真實。
四、按「在票據上簽名者，依票上所載文義負責。」、「發票人
    應照支票文義擔保支票之支付。」票據法第５條第１項、第
    0126條分別定有明文。本件被告既簽發附表所示之支票，經
    原告向付款人為付款之提示而遭退票，如上所述，從而原告
    依票據之法律關係，訴請被告如給付票款及加給自付款提示
    日（即98年６月30日）起至清償日止按年息５％計算之利息
    ，依上開規定，自屬正當，應予准許。又「有無資力償還，
    乃係執行問題，不能據為不履行義務之抗辯。」（參見最高
    法院19年度上字第1733號判例），故被告抗辯：渠無能力清
    償云云，自不可採，並予敘明。
五、訴訟費用（裁判費）2,100.元，依民事訴訟法第78條之規定
    ，應由敗訴之被告負擔，爰一併確定其數額如主文第２項所
    示。
六、本件係「就民事訴訟法第0427條第２項第６款訴訟（本於票
    據有所請求而涉訟者之訴訟）適用簡易程序所為被告敗訴之
    判決」，依民事訴訟法第0389條第１項第３款規定，應依職
    權宣告假執行，爰依職權宣告之。
七、據上論結，本件原告之訴為有理由，依民事訴訟法第0436條
    第２項、第78條、第0389條第１項第３款，判決如主文。
中    華    民    國    99    年    1     月    13    日
                  基隆簡易庭法      官  林金發
以上正本係照原本作成。
如不服本判決，應於本判決送達後20日內向本院提出上訴狀（並
附繕本）及繳納上訴裁判費，上訴於本院合議庭。
中    華    民    國    98    年    1     月    13    日
                            法院書記官  莊國南
 ┌────────────────────────────────────┐
 │附表（98年度基簡字第1095號）：                                          │
 ├──┬────┬─────────┬──────┬─────┬─────┤
 │編號│發 票 人│付      款      人│發   票   日│ 票面金額 │ 支票號碼 │
 │    │        │                  │（ 民  國 ）│（新臺幣) │          │
 ├──┼────┼─────────┼──────┼─────┼─────┤
 │ １ │丙 ○ ○│有限責任基隆市第二│98年６月28日│ 200,000元│ RA0000000│
 │    │        │信用合作社營業部  │            │          │          │
 └──┴────┴─────────┴──────┴─────┴─────┘

司法院資訊處製作；財團法人民間司法改革基金會備份。
